【裁判字號】    99,台上,7457
【裁判日期】    991202
【裁判案由】    違反毒品危害防制條例
【裁判全文】
最高法院刑事判決            九十九年度台上字第七四五七號
上  訴  人  林志龍
上列上訴人因違反毒品危害防制條例案件，不服台灣高等法院台
南分院中華民國九十九年九月三十日第二審判決（九十九年度上
訴字第六０五號，起訴案號：台灣台南地方法院檢察署九十八年
度偵字第一八九五、三七六九、三九四四號，同年度毒偵字第二
四八四號），提起上訴，本院判決如下：
    主  文
上訴駁回。
    理  由
按刑事訴訟法第三百七十七條規定，上訴於第三審法院，非以判
決違背法令為理由，不得為之。是提起第三審上訴，應以原判決
違背法令為理由，係屬法定要件。如果上訴理由書狀並未依據卷
內訴訟資料，具體指摘原判決不適用何種法則或如何適用不當，
或所指摘原判決違法情事，顯與法律規定得為第三審上訴理由之
違法情形，不相適合時，均應認其上訴為違背法律上之程式，予
以駁回。本件原判決撤銷第一審關於販賣第一、二級毒品部分之
不當判決，改判仍論處上訴人林志龍販賣第一、二級毒品罪刑（
二十五罪，詳如原判決附表一、二所示），已詳敘認定犯罪事實
之依據及憑以認定之理由，從形式上觀察，並無任何違背法令之
處。查上訴人於第一審中已自白曾於民國九十七年（原判決誤載
為九十八年）十二月四日以新台幣一千元之代價販賣第一級毒品
海洛因一包予林翰昇（九十八年度聲羈字第三七號第二至五頁）
，核與林翰昇於警詢中供述：上訴人（綽號仲則）叫劉嘉華（綽
號阿華）送毒品過來給我等語相符（台南縣警察局麻豆分局00
00000000號卷第三三頁），並有監聽譯文、行動電話及
電子磅秤扣案可稽。原判決認定其確有販賣第一級毒品予林翰昇
犯行，所為證據之取捨及判斷，核無不合。縱該日毒品係由上訴
人著由劉嘉華交付予林翰昇，仍難以解免其罪責；又刑之量定，
屬事實審法院得依職權自由裁量之事項，苟以行為人之責任為基
礎，斟酌刑法第五十七條各款所列情狀而未逾越法定刑度，不得
遽指為違法。上訴人先後於九十七年十二月一日及同年十二月十
五日晚間十時十一分許，以三千五百元之代價，販賣第一級毒品
一包予陳建元各一次（原判決附表二編號１、１４所示），雖販
賣毒品內容、對象、所得金錢均相同，但該二次犯罪情狀並非完
全一致，原審分別量處有期徒刑十七年及十六年六月，所為量刑
職權之行使，亦無不當；另刑法第五十九條之酌量減輕其刑，必
須犯罪另有其特殊之原因與環境等等，在客觀上足以引起一般同
情，認為即予宣告法定最低刑度，猶嫌過重者，始有其適用，屬
法院得依職權自由裁量之事項。至於行為人販毒對象不多，時間
短暫，家境艱難等情狀，僅可為法定刑內從輕科刑之標準，不得
據為酌量減輕之理由。原審於量刑時已具體審酌上訴人兼賣第一
、二級毒品，販賣次數高達二十五次，情節非輕，危害社會治安
至鉅，認無可資憫恕之處，而未予酌減其刑，尤無不合。上訴意
旨未依據卷證資料，具體指摘原判決如何違背法令，置原判決之
論敘於不顧，仍執前詞，再為事實上之爭辯，並對原審量刑之職
權行使，任意指摘，難謂已符合首揭法定上訴要件，其上訴違背
法律上之程式，應予駁回。
據上論結，應依刑事訴訟法第三百九十五條前段，判決如主文。
中    華    民    國  九十九  年   十二   月    二    日

                      最高法院刑事第九庭
                          審判長法官  花  滿  堂  
                                法官  黃  正  興  
                                法官  洪  昌  宏  
                                法官  王  聰  明  
                                法官  黃  梅  月  
本件正本證明與原本無異
                                      書  記  官  
中    華    民    國  九十九  年   十二   月    三    日
                                                       s

司法院資訊處製作；財團法人民間司法改革基金會備份。
